臺灣高等法院刑事裁定
110年度聲字第2309號
聲  請  人  臺灣高等檢察署檢察官
受  刑  人  
即  被  告  胡安誌（原名陳建誌）





上列聲請人因受刑人數罪併罰有二裁判以上，聲請定其應執行之
刑（聲請案號：臺灣高等檢察署110年度執聲字第1021號），本
院裁定如下：
    主  文
胡安誌犯如附表所示各罪所處之刑，應執行有期徒刑貳年貳月。
    理  由
一、聲請意旨略以：上列受刑人即被告胡安誌（下稱受刑人）因
    竊盜等數罪，先後經判決確定如附表，應依刑法第50條第1 
    項第1款、第2項、第53條、第51條第5款規定，定其應執行
    之刑，爰依刑事訴訟法第477條第1項聲請裁定等語。
二、按裁判確定前犯數罪者，併合處罰之，但得易科罰金與不得
    易科罰金之罪，不在此限；前項但書情形，受刑人請求檢察
    官聲請定應執行刑者，依第51條規定定之；數罪併罰，有二
    裁判以上，依第51條之規定，定其應執行之刑；數罪併罰，
    分別宣告其罪之刑，宣告多數有期徒刑者，於各刑中之最長
    期以上，各刑合併之刑期以下，定其刑期，但不得逾30年，
    刑法第50條第1項但書第1款、第2項、第53條及第51條第5款
    定有明文。準此，如受刑人所犯之數罪中有原得易科罰金之
    罪者，因係於裁判前犯數罪，而與不得易科罰金之他罪合併
    定執行刑時，應繫乎受刑人之請求與否，而非不問其利益與
    意願，一律併合處罰之。又按數罪併罰中之一罪，依刑法規
    定得易科罰金，若因與不得易科之他罪併合處罰結果而不得
    易科罰金時，原所易科部分所處之刑，自亦無庸為易科折算
    標準之記載，此經司法院大法官會議釋字第144號解釋甚明
    。另按法律上屬於自由裁量之事項，有其外部性界限及內部
    性界限，並非概無拘束，依據法律之具體規定，法院應在其
    範圍選擇為適當之裁判者，為外部性界限；而法院為裁判時
    ，應考量法律之目的，及法律秩序之理念所在者，為內部性
    界限；法院為裁判時，二者均不得有所踰越。在數罪併罰，
    有二裁判以上，定其應執行之刑時，固屬於法院自由裁量之
    事項，然仍應受前揭外部性界限及內部性界限之拘束（最高
    法院94年度台非字第233號判決意旨參照）；而刑事訴訟法
    第370條第2項規定：「前項所稱刑，指宣告刑及數罪併罰所
    定應執行之刑。」已針對第二審上訴案件之定應執行之刑，
    明定有不利益變更禁止原則之適用，而分屬不同案件之數罪
    併罰，倘一裁判宣告數罪之刑，曾經定其執行刑，再與其他
    裁判宣告之刑定其執行刑時，在法理上亦應同受此原則之拘
    束，亦即另定之執行刑，其裁量所定之刑期，不得較重於前
    定之執行刑加計後裁判宣告之刑之總和（最高法院103年度
    第14次刑事庭會議決議可供參考）。
三、經查，受刑人犯竊盜等數罪，分別經臺灣新北地方法院、臺
    灣臺北地方法院及本院判處如附表編號1至7所示之刑，均經
    確定在案，此有上開各判決、本院被告前案紀錄表存卷可佐
    。又上開附表所示之數罪，其中有得易科罰金之罪（附表編
    號1至3、6）與不得易科罰金之罪（附表編號4、5、7），固
    合於刑法第50條第1項但書之規定，惟受刑人已於民國110年
    5月6日之定刑聲請切結書上親自簽名捺印同意聲請定刑，有
    上開切結書附卷可參，自應依刑法第50條第2項之規定，依
    同法第51條規定定其應執行刑。茲檢察官向最後事實審之本
    院聲請定其應執行之刑，本院審核認其聲請於法尚無不合，
    並審酌受刑人如附表各罪所示刑度之外部限制（總刑期為有
    期徒刑3年2月），附表編號1至3所示之罪前經臺灣新北地方
    法院以109年度審易字第358號判決定應執行有期徒刑10月、
    附表編號4、7所示之罪前經同院以同判決定應執行有期徒刑
    1年，故此次應於有期徒刑2年8月以下定其應執行之刑，考
    量受刑人所犯附表編號2、3、6、7所示之罪均為竊盜罪、附
    表編號4、5均為業務侵占罪，其犯罪類型、行為態樣、動機
    各相類，責任非難重複程度較高，但又另犯罪質不同之附表
    編號1所示背信罪，且受刑人不僅多次「順手牽羊」而竊取
    他人財物，又利用職務之便直接侵占經手之現金等財物，枉
    費雇主之信任，漠視他人之財產權益，審酌各罪之法律目的
    、受刑人違反之嚴重性，為整體非難評價，及貫徹刑法量刑
    公平正義理念之內部限制，定其應執行之刑如主文所示。
四、據上論斷，應依刑事訴訟法第477條第1項，刑法第53條、第
    51條第5款，裁定如主文。
中　　華　　民　　國　　110 　年　　6 　　月　　16　　日
                    刑事第八庭  審判長法  官  陳世宗  
                                      法  官  周明鴻
                                      法  官  吳勇毅
以上正本證明與原本無異。
不得抗告。
                                      書記官  許家慧
中　　華　　民　　國　　110 　年　　6 　　月　　17　　日
附表：
編號  1 2 3 罪名  背信罪 竊盜罪  宣告刑  有期徒刑5月 有期徒刑3月 有期徒刑5月 犯罪日期  108/07/27 108/08/28 108/09/02 偵查（自訴）機關年度案號  新北地檢109年度偵緝字第137號等 新北地檢109年度偵緝字第137號等 新北地檢109年度偵緝字第137號等 最後事實審 法院 新北地院 新北地院 新北地院  案號 109年度審易字第358號 109年度審易字第358號 109年度審易字第358號  判決日期 109/03/27 109/03/27 109/03/27 確定判決 法院 新北地院 新北地院 新北地院  案號 109年度審易字第358號 109年度審易字第358號 109年度審易字第358號  判決確定日期 109/05/11 109/05/11 109/05/11 是否為得易科罰金之案件  是 是 是 備註  新北地檢109年度執字第12031號 新北地檢109年度執字第12031號 新北地檢109年度執字第12031號   編號1至3前經新北地院以109年度審易字第358號判決定應執行有期徒刑10月   

編號  4 5 6 罪名  業務侵占罪  竊盜罪 宣告刑  有期徒刑7月 有期徒刑7月 有期徒刑3月 犯罪日期  108/07/26- 108/07/27 108/09/10 108/10/30 偵查（自訴）機關年度案號  新北地檢109年度偵緝字第137號等 新北地檢109年度偵字第1134號 臺北地檢109年度偵字第2741號 最後事實審 法院 新北地院 新北地院 臺北地院  案號 109年度審易字第358號 109年度審易字第525號 109年度審簡字第1992號  判決日期 109/03/27 108/06/30 109/09/26 確定判決 法院 新北地院 新北地院 臺北地院  案號 109年度審易字第358號 109年度審易字第525號 109年度審簡字第1992號  判決確定日期 109/05/11 109/08/10 109/12/01 是否為得易科罰金之案件  否 否  是  備註  新北地檢109年度執字第12032號 新北地檢109年度執字第13734號 新北地檢110年度執助字第156號   編號4、7前經新北地院以109年度審易字第358號判決定應執行有期徒刑1年   

編號  7 以下空白  罪名  竊盜罪   宣告刑  有期徒刑8月   犯罪日期  108/11/04   偵查（自訴）機關年度案號  新北地檢109年度偵緝字第137號等   最後事實審 法院 本院    案號 109年度上易字第1929號    判決日期 110/01/28   確定判決 法院 本院    案號 109年度上易字第1929號    判決確定日期 110/01/28   是否為得易科罰金之案件  否   備註  新北地檢110年度執字第2177號     編號4、7前經新北地院以109年度審易字第358號判決定應執行有期徒刑1年